【裁判字號】    90,上易,2415
【裁判日期】    901030
【裁判案由】    傷害
【裁判全文】
臺灣高等法院刑事判決                            九十年度上易字第二四一五號
    上  訴  人
    即  被  告  甲○○
                丙○○
    右  一  人
    選任辯護人  林慶苗
右上訴人因傷害案件，不服臺灣基隆地方法院九十年度易字第二一七號，中華民國九
十年五月二日第一審判決（起訴案號：臺灣基隆地方法院檢察署八十九年度偵字第一
七六八號、第二０一一號、第二０三一號），提起上訴，本院判決如左：
    主  文
上訴駁回。
甲○○、丙○○均緩刑年。
    事  實
一、緣丙○○與其妻乙○○於民國（下同）八十九年四月十五日二十時許，駕駛車號
    Ｆ３—八五八八號自用小客車，前往其弟詹仁常位於基隆市○○區○○街二九六
    號三樓住處拜訪，而將上開自用小客車停放在甲○○位於同址一樓住處前，嗣丙○○夫婦於同日二十二時三十五分許下樓欲開車離去時，發現車輛之左前車門與
    右後車門均遭人破壞凹損，因上開自用小客車係停放甲○○宅前受損，且當時甲○○住處大門已開，懷疑係甲○○所為，詹仁常即至甲○○住處門口向屋內之甲○○探詢，甲○○在屋內表示有何事進來說，丙○○與乙○○即進入甲○○屋內
    ，詎甲○○於丙○○、乙○○夫婦入內後，竟基於傷害之概括犯意，持屋內香茅
    油瓶擲向丙○○、乙○○，因丙○○閃躲得宜未被擊中，而乙○○則遭香茅油瓶
    打中，香茅油灑在臉上，致乙○○受有左側臉頰、左側眼瞼、左額部鼻樑及上、
    下唇化學性灼傷之傷害；丙○○見狀，即基於傷害之犯意拉扯扭打甲○○，甲○○基於前述傷害之概括犯意與丙○○拉扯扭打，丙○○因而受有左小指撕裂傷、
    左膝挫傷及右拇指球腫脹之傷害，甲○○則受有頸、頭部挫傷、右手食指裂傷（
    ２×０．５公分）之傷害。
二、案經甲○○、丙○○互相提出告訴及被害人乙○○告訴，由基隆市警察局第一分
    局報請台灣基隆地方法院檢察署檢察官偵查起訴。
    理  由
一、上訴人即被告甲○○、丙○○二人均矢口否認上開犯行，被告甲○○辯稱：係被
    告丙○○與其妻乙○○、其弟詹仁常三人無故侵入伊住處，且聯手毆打，伊無力
    反抗，並無出手毆打被告丙○○或以不明液體潑灑告訴人乙○○之犯行云云；被
    告丙○○則辯稱：因伊自用小客車停放在被告甲○○宅前受損，其弟詹仁常先在
    甲○○家門口向甲○○探詢，甲○○表示有話進來說，迨伊與乙○○進去後，甲○○突持不明物體擲向伊與乙○○，結果擲中乙○○臉部，乙○○應聲倒地，伊
    即與詹仁常去扶乙○○，並未毆打甲○○云云。然查，右揭事實，業據被告甲○○與丙○○二人互相指訴在卷，且有甲○○與丙○○之診斷證明書、驗傷診斷書
    附卷可稽（見警卷第五頁、第六頁、第十一頁）；而被告甲○○持香茅油潑灑乙○○成傷乙情，亦據被害人乙○○指訴綦詳，復有乙○○驗傷診斷書及受傷後拍
    攝之相片在卷可資佐證（見警卷第二十一頁、第二十六頁至第二十九頁）。雖被
    告甲○○辯稱並未出言要被告丙○○進屋，純為被告丙○○兄弟無故侵入其住處
    並出手毆打伊云云。惟查本案係因被告丙○○之車輛停放甲○○宅前遭不明人士
    破壞所引起，衡諸常情，一般車主在其車輛遭人破壞而無法得知時，多會抱著詢
    問車輛停放處屋主，以探知實情，且被告丙○○與被告甲○○素不相識，當日係
    為拜訪其弟詹仁常而開車前往，若非因其車遭人破壞，而被告甲○○有要其入屋
    內說明之語，被告丙○○怎會在夜深之際，隨意進入不熟識者之屋內？可徵被告
    丙○○之弟詹仁常表示係因被告甲○○要其等入屋內說話等語，應堪採信。又被
    告甲○○在屋內以香茅油擲中告訴人乙○○臉部乙情，有被告甲○○提出之香茅
    油破碎相片在卷可參（見八十九年度偵字第一七六八號偵查卷第八頁），雖被告
    甲○○辯稱係因被告丙○○與其弟詹仁常二人毆打伊時，東西掉落地面，係告訴
    人乙○○自己跌倒所弄傷云云。惟就告訴人乙○○所受之傷均在臉部，且灼傷程
    度嚴重等情觀之，乙○○應是迎面遭人潑灑化學性藥品，而非跌倒後接觸殘留在
    地面之藥劑所致，否則告訴人乙○○身體其他部位為何未因跌倒接觸地面之藥劑
    而受有灼傷？顯見被告甲○○上開所辯，純屬飾卸之詞，委無可採。至被告丙○○因見其妻乙○○遭被告甲○○以不明液體潑灑受傷，出手與被告甲○○相互拉
    扯扭打，因此致被告甲○○受有傷害，可見被告丙○○出手之際係基於傷害之犯
    意，是其上開所辯，亦不足採信。綜上所述，本案事證明確，被告二人犯行均堪
    以認定。
二、核被告甲○○、丙○○二人所為，均係犯刑法第二百七十七條第一項之傷害罪。
    被告甲○○所為二傷害行為，時間緊接，所犯構成要件相同，顯係基於概括犯意
    為之，為連續犯，應依刑法第五十六條之規定以一罪論，並加重其刑。原審審酌
    被告甲○○僅因被告丙○○探詢停放其屋前車輛遭人破壞乙事，竟持具有危險性
    之化學藥劑擲向被害人乙○○，致乙○○臉部受有嚴重灼傷，並進而與被告丙○○互為扭打，事後否認犯行，暨被告丙○○係基於其妻乙○○遭被告甲○○潑灑
    不明液體受傷，遂出手與被告甲○○拉扯扭打，其傷害動機較可諒解等一切情狀
    ，適用刑法第五十六條、第二百七十七條第一項、第四十一條第一項，罰金罰鍰
    提高標準條例第一條前段、第二條，判處被告甲○○有期徒刑三月、被告丙○○
    拘役二十日，並諭知如易科罰金時均以銀元三百元折算一日之標準，經核並無不
    合。
三、被告二人均提起上訴，丙○○仍執陳詞，否認犯罪；甲○○指原審量刑過重云云
    。惟丙○○有傷害甲○○之行為已如前述，而量刑乃屬法院依職權所審酌之事項
    ，且原審已於判決理由欄內詳敘量刑所審酌之一切事項，本院認原審對被告甲○○之量刑並無偏重之情形，被告二人之上訴，均無理由，均應予駁回。
四、被告二人前均未曾受有期徒刑以上刑之宣告，此有本院被告二人之全國前案紀錄
    表二件附卷可稽，被告二人業與對方和解（包括被害人乙○○部分），此業據被
    告二人供明，被告二人經此起訴審判後，當能知所警惕，信無再犯之虞，本院認
    所宣告之刑以暫不執行為適當，爰併諭知均緩刑三年，以策自新。
據上論斷，應依刑事訴訟法第三百六十八條，刑法第七十四條第一款，判決如主文。
本案經檢察官李金定到庭執行職務。
中    華    民    國      九十    年       十       月        三十      日
                             臺灣高等法院刑事第二十二庭
                                 審判長法  官  林  明  俊
                                       法  官  黃  賽  月
                                       法  官  胡  方  新
右正本證明與原本無異。
不得上訴。
                                       書記官  蕭  進  忠
中    華    民    國      九十    年       十       月       三十一     日
附錄本案論罪科刑依據之法條：
刑法第二百七十七條第一項：
傷害人之身體或健康者，處三年以下有期徒刑，拘役或一千元以下罰金。


司法院資訊處製作；財團法人民間司法改革基金會備份。
